臺北高等行政法院判決
                                       100年度簡字第98號
原      告　廖瑞新
被      告　內政部
代　表　人　江宜樺（部長）
上列當事人間入出國及移民法事件，原告不服行政院中華民國
100 年1 月17日院臺訴字第1000090226號訴願決定，提起行政訴
訟，本院判決如下：
    主  文
原告之訴駁回。
訴訟費用由原告負擔。
　　事實及理由
一、原告主張：
    原告收受之新台幣（下同）25萬元為印尼婚嫁費用，4 萬4
    仟元為機票費，原告無另受報酬云云；並提出本件訴願決定
    書、印尼婚嫁費用單、機票費收據等件影本為證。
    聲明：訴願決定及原處分均撤銷。
          訴訟費用由被告負擔。
二、被告辯稱：
    (一)查本件係被告所屬入出國及移民署專勤事務第二大隊彰化
      縣專勤隊（下稱專勤隊）以99年5 月23日以移署專二彰縣
      正字第0998086329號書函（原處分卷2 第37頁）舉發，依
      專勤隊調查顯示，原告媒合林正豊與印尼籍鄧素珍結婚，
      期約以30萬元作為媒合包辦費，在簽訂委託書當日收取25
      萬元，另5 萬元約定俟鄧素珍入臺後再為收取。又原告坦
      承：「扣除結婚費用約20萬及我們雙方的機票後剩餘5 萬
      元就是我的佣金」；林正豊亦稱：「但在跟她議價時廖女
      有親口說她在每一個案件只賺取約3 萬元而已」，顯見雙
      方已有期約報酬之行為，此有原告、受媒合當事人林正豊
      於專勤隊所作之調查筆錄及委託書影本附卷（原處分卷2
      第38頁至45頁）可稽。案經提送被告於99年9 月8 日召開
      之「內政部跨國( 境) 婚姻媒合管理審查小組」第26次委
      員會議審議（原處分卷2 第2 頁以下）後決議，核原告之
      行為已違反移民法第58條第2 項規定，依同法第76條第2
      款規定，處原告罰鍰20萬元。
    (二)至原告稱25萬元為印尼婚嫁費用，4 萬4 仟元為機票費，
      原告無報酬等云云。查原告與林正豊因餘額5 萬元事宜至
      彰化縣花壇鄉調解委員會進行調解，雙方合意餘額改以4
      萬4 仟元和解，林正豊並當場將此筆款項交付原告，此有
      彰化縣花壇鄉調解委員會調解書影本附卷（原處分卷1 第
      3 頁）可稽。本件原告向林正豊期約以30萬元包辦赴印尼
      相親結婚事宜，坦承餘款5 萬元（經調解為4 萬4 仟元）
      作為此次居間報告結婚機會或介紹結婚對象之對價報酬，
      且林正豊亦知悉原告從媒合包辦費中獲有報酬，顯見雙方
      對該報酬之意思已合致，從而原告已該當於從事跨國（境
      ）婚姻媒合行為而與受媒合當事人期約報酬之構成要件，
      故原處分並無違誤等語。
    (三)提出本件原處分書及送達證書、被告99年9 月10日內授移
      字第0990932926號函「內政部跨國（境）婚姻媒合管理審
      查小組」第26次委員會議紀錄、專勤隊99年5 月23日移署
      專二彰縣正字第0998086329號書函及其附件、彰化縣花壇
      鄉調解委員會調解書、本件訴願決定書等件影本為證。
    聲明：駁回原告之訴。
          訴訟費用由原告負擔。
三、按「跨國（境）婚姻媒合不得要求或期約報酬。」；「有下
    列情形之一者，處新臺幣20萬元以上1 百萬元以下罰鍰，並
    得按次連續處罰：…二、從事跨國（境）婚姻媒合而要求或
    期約報酬。」，入出國及移民法第58條第2 項及第76條第2
    款各定有明文。次按「本法第58條第2 項所稱報酬，指因居
    間報告結婚機會或介紹婚姻對象之行為，而向受媒合當事人
    約定或請求給付之對價。」，移民法施行細則第30條設有規
    定。
四、本件原告以30萬元全程包辦方式，媒合國人林正豊與印尼籍
    女子鄧素珍結婚，從中賺取媒合報酬，違反移民法第58條第
    2 項規定，經被告以99年11月16日內授移移規高字第
    0990933179號處分書處原告罰鍰20萬元。原告不服，提起訴
    願，亦遭駁回，遂向本院提起本件行政訴訟等情，為兩造所
    不爭，且有上開各該文件、原處分及訴願決定書等件影本附
    原處分卷及訴願機關卷可稽。茲依前述兩造主張之意旨，就
    下列各點敘明判決之理由。
五、被告查認原告以全程包辦方式，媒合國人林正豊與印尼女子
    鄧素珍結婚，從中賺取媒合報酬，涉有違反移民法第58條第
    2 項規定之違章情事，核無不合：
    原告主張其無媒合跨國婚姻而賺取媒合報酬之情事云云。經
    查，本件係被告所屬專勤隊以99年5 月23日以移署專二彰縣
    正字第0998086329號書函（原處分卷2 第37頁）舉發，依專
    勤隊調查情形，原告媒合林正豊與印尼籍鄧素珍結婚，期約
    以30萬元作為媒合包辦費，在簽訂委託書當日收取25萬元，
    另5 萬元約定俟鄧素珍入臺後再為收取。又原告坦承：「扣
    除結婚費用約20萬及我們雙方的機票後剩餘5 萬元就是我的
    佣金」等語；林正豊亦稱：「但在跟她議價時廖女有親口說
    她在每一個案件只賺取約3 萬元而已」等語，顯見雙方已有
    期約報酬之行為，此有原告、受媒合當事人林正豊於專勤隊
    所作之調查筆錄及委託書影本附卷（原處分卷2 第38頁至45
    頁）可稽。且本件經提送被告於99年9 月8 日召開之「內政
    部跨國( 境) 婚姻媒合管理審查小組」第26次委員會議審議
    （原處分卷2 第2 頁以下）後決議，原告之行為涉有違反移
    民法第58條第2 項規定之情事。原告雖稱林正豊所付25萬元
    為印尼婚嫁費用，4 萬4 仟元為機票費，原告並無報酬云云
    。惟查，原告與林正豊因餘額5 萬元一事，至彰化縣花壇鄉
    調解委員會進行調解，雙方合意餘額改以4 萬4 仟元和解，
    林正豊並當場將此筆款項交付原告，有彰化縣花壇鄉調解委
    員會調解書影本附卷（原處分卷1 第3 頁）可稽。故本件原
    告向林正豊期約以30萬元包辦赴印尼相親結婚事宜，坦承餘
    款5 萬元（經調解為4 萬4 仟元）作為此次居間報告結婚機
    會或介紹結婚對象之對價報酬，且林正豊亦知悉原告從媒合
    包辦費中獲有報酬，已如前述。是以原告所為，核已涉有從
    事跨國婚姻媒合行為而賺取媒合報酬之情事。原告所稱其無
    媒合跨國婚姻而賺取媒合報酬之情事云云，揆諸前揭事證及
    說明，不足為採。
六、被告所為罰鍰處分，並無違誤：
    綜上所述，本件原告以30萬元全程包辦方式，媒合國人林正
    豊與印尼籍女子鄧素珍結婚，從中賺取媒合報酬，違反移民
    法第58條第2 項規定，經被告以99年11月16日內授移移規高
    字第0990933179號處分書處原告罰鍰20萬元（原處分卷1 第
    1 頁），並無違誤。
七、本件事證，已臻明確，兩造其餘攻擊防禦方法，經審酌對於
    本件判決結果並不生影響，爰不予逐一論列，附此敘明。
八、從而，本件被告查認原告以全程包辦方式，媒合國人林正豊
    與印尼女子鄧素珍結婚，從中賺取媒合報酬，涉有違反移民
    法第58條第2 項規定之違章行為，所為罰鍰處分，於法並無
    違誤。訴願決定遞予維持，亦無不合。原告徒執前詞，訴請
    撤銷，為無理由，應予駁回。
據上論結，本件原告之訴為無理由，依行政訴訟法第236 條、第
233 條第1 項、第98條第1 項前段，判決如主文。
中　　華　　民　　國　　100　 年　　4　　 月　　29　　日
                  臺北高等行政法院第二庭
                                  法  官  蕭忠仁
上為正本係照原本作成。
本件以訴訟事件所涉及之法律見解具有原則性者為限，始得於本
判決送達後20日內向本院提出上訴狀並表明上訴理由，如已於本
判決宣示後送達前提起上訴者，應於判決送達後20日內補具上訴
理由（均按他造人數附繕本），且經最高行政法院許可後方得上
訴。
中　　華　　民　　國　　100　 年　　4　　 月　　29　　日
 　　  　　　　　　   　　　      書記官  蕭純純